臺灣臺中地方法院刑事判決
110年度交易字第493號
公  訴  人  臺灣臺中地方檢察署檢察官
被      告  梁芳瑜


            劉惠婷



上一人
選任辯護人  呂仲祐律師
上列被告因過失傷害案件，經檢察官提起公訴（109年度偵字第2
3833號、109年度偵字第23834號），本院判決如下：
    主  文
劉惠婷犯過失傷害罪，處拘役肆拾日，如易科罰金，以新臺幣壹
仟元折算壹日。
梁芳瑜無罪。
    事  實
一、梁芳瑜於民國108 年11月16日12時16分許，騎乘車牌號碼00
    0-0000號普通重型機車，沿臺中市北屯區中平路由東往西方
    向行駛，行經中平路817 號前，以時速50至60公里間之車速
    超速行駛於快車道上（該路段限速時速50公里，另該路段同
    向1線快車道，1線慢車道），適劉惠婷騎乘車牌號碼000-00
    0 號普通重型機車，在該處快慢車道分隔線旁慢車道上調整
    背包後，本應注意起駛時應顯示方向燈，並注意同向車道之
    後方有無來車，並應讓快車道行進中之車輛優先通行，依當
    時日間有自然光線、路面無缺陷與障礙物、視距良好，並無
    不能注意之情事，竟疏未注意，起駛後未顯示方向燈即貿然
    駛入快車道，致梁芳瑜所騎乘機車車頭自後方撞及劉惠婷所
    騎機車之後方車燈左側及車身左側，雙方均人車倒地，梁芳
    瑜因而受有右臉頰與顳骨下頜周圍挫擦傷及撕裂傷、臉部、
    左手、右膝擦挫傷、右肩疼痛之傷害；劉惠婷受有創傷性左
    側第5至8肋骨骨折及血胸、脾臟撕裂傷（第3級）、左手（
    腕）尺骨骨折併關節攣縮、左手第5手指開放性骨折併肌腱
    斷裂、左腳第5趾骨折等傷勢，並導致左手第5手指近端及遠
    端指間關節活動機能無法伸展、彎曲之機能喪失之傷勢（梁
    芳瑜涉犯過失致重傷害部分經本院判決無罪，詳下述）。劉
    惠婷於肇事後，犯罪偵查機關未發覺前，主動向至醫院處理
    之警員自首，陳明其為肇事者並願接受裁判。
二、案經梁芳瑜訴請臺灣臺中地方檢察署檢察官偵查起訴。
    理  由
壹、被告劉惠婷部分
一、證據能力之認定
  ㈠按被告以外之人（包括證人、鑑定人、告訴人、被害人及共
    同被告等）於審判外之陳述，雖不符刑事訴訟法第159條之1
    至之4等之規定，而經當事人於審判程序同意作為證據，法
    院審酌該言詞陳述或書面陳述作成時之情況，認為適當者，
    亦得為證據；當事人、代理人或辯護人於法院調查證據時，
    知有刑事訴訟法第159條第1項不得為證據之情形，而未於言
    詞辯論終結前聲明異議者，視為有前項之同意，同法第159
    條之5定有明文。查被告劉惠婷及辯護人對於本判決以下所
    引用被告以外之人於警詢及偵查時所為陳述之證據能力，於
    本院準備程序時均表示同意有證據能力，得做為本案證據使
    用（見本院卷第44頁），且於審判期日對法院提示之卷證，
    均表示沒意見等語，迄至言詞辯論終結前亦未聲明異議，且
    經本院審酌該等證據資料製作時之情況，並無違法不當及證
    明力明顯過低之瑕疵，堪認作為證據應屬適當，依法自均有
    證據能力。
  ㈡本院以下所引用之非供述證據，均與本件事實具有自然關聯
    性，且核屬書證、物證性質，又查無事證足認有違背法定程
    序或經偽造、變造所取得等證據排除之情事，復經本院依刑
    事訴訟法第164條、第165條踐行物證、書證之調查程序，且
    檢察官及被告、辯護人對此部分之證據能力亦均不爭執，依
    同法第158條之4之反面解釋，均認有證據能力。
二、認定事實之依據
  ㈠被告劉惠婷矢口否認涉有過失傷害犯行，辯稱：我騎在中平
    路上，我騎一騎發現我的包包滑落，因為我都放在右手邊，
    我背在右手邊的時候發現它滑落，我就停在慢車道，因為我
    停在慢車道的時候正在調整就發現我後面不知道為什麼一股
    力道撞上，因為那時候沒什麼車，所以我就停在（快車道）
    白線的右邊，等於是很靠近白線，沒有在快車道的正中間而
    是白線的右邊一點。停下來4、5秒就被撞上，我停止的時候
    機車就是慢慢，然後把火熄之後在調整，沒多久就被撞上。
    我認為我沒有過失，因為我已經是停止。筆錄裡面寫我被撞
    之前是指行進間而不是撞上的時候是行進間，我的意思是這
    樣。我沒有過失，我是靜止被撞的等語；被告劉惠婷之辯護
    人為被告辯護稱：本案並無影像佐證被告有行駛起步時駛入
    快車道，以致於與梁芳瑜發生碰撞，被告當時要與丈夫到迪
    卡儂購物，當時是在道路旁調整包包，停下來沒多久她就被
    撞，這部分有證人江添財的證述可以佐證，本案是梁芳瑜車
    速過快未注意車行狀況並採取必要的安全措施發生擦撞，因
    此認為被告劉惠婷並無過失，倘若鈞院認為被告有過失，懇
    請鈞院考量被告無前科紀錄而且因本案受有重傷，現仍需持
    續復健，請為緩刑宣告，其餘詳如辯護意旨狀等語。
  ㈡經查：
  ①梁芳瑜於108年11月16日12時16分許，騎乘車牌號碼000-0000
    號普通重型機車，沿臺中市北屯區中平路由東往西方向行駛
    ，行經中平路817號前，以時速50至60公里間之車速超速行
    駛於快車道上，適劉惠婷騎乘車牌號碼000-000號普通重型
    機車在該處前方某處，嗣梁芳瑜所騎乘機車車頭自後方撞及
    劉惠婷所騎機車之後方車燈左側及車身左側，雙方均人車倒
    地，梁芳瑜因而受有右臉頰與顳骨下頜周圍挫擦傷及撕裂傷
    、臉部、左手、右膝擦挫傷、右肩疼痛之傷害；劉惠婷受有
    創傷性左側第5至8肋骨骨折及血胸、脾臟撕裂傷（第3級）
    、左手（腕）尺骨骨折併關節攣縮、左手第5手指開放性骨
    折併肌腱斷裂、左腳第5趾骨折等傷勢，並導致左手第5手指
    近端及遠端指間關節活動機能無法伸展、彎曲之機能喪失之
    傷害等情，被告二人並不爭執，且有光田醫療社團法人光田
    綜合醫院診斷證明書（病患：梁芳瑜）（109發查456卷第35
    頁）、中國醫藥大學附設醫院診斷證明書（病患：梁芳瑜）
    （109 發查456 卷第37頁）、劉惠婷之X 光照片及受傷照片
    （109 他3731卷第11至15頁）、劉惠婷之全民健康保險重大
    傷病核定審查通知書（109他3731卷第45頁）、中國醫藥大
    學附設醫院109年5月28日、109年6月11日、109年7月13日診
    斷證明書（患者：劉惠婷）（109 他3731卷第55至59頁）、
    道路交通事故現場圖（109發查456卷第41頁）、道路交通事
    故調查報告表（一）（二）（109發查456卷第43至45頁）、
    現場及車損照片27張（109發查456卷第47至73頁）、臺中市
    政府警察局交通事故補充資料表（109發查456卷第87頁）、
    臺中市政府警察局A1A2類交通事故攝影蒐證檢視表（109發
    查456卷第91頁）、臺中市政府警察局道路交通事故肇事人
    自首情形紀錄表（劉惠婷）（109發查456卷第95頁）、臺中
    市政府警察局道路交通事故肇事人自首情形紀錄表（梁芳瑜
    ）（109發查456卷第93頁）、臺中市政府警察局道路交通事
    故初步分析研判表（109發查456卷第97頁）、牌照號碼：IN
    Z-536號機車之車輛資料（109發查456卷第99頁）、牌照號
    碼：MGT-1285號機車之車輛資料（109 發查456卷第101頁）
    、證號查詢機車駕駛人資料（梁芳瑜）（109發查456卷第10
    3頁）、證號查詢機車駕駛人資料（劉惠婷）（109發查456
    卷第105頁）等資料在卷可按，此部分之事實合先認定。
　②關於本件車禍肇事原因，雙方各執一詞，被告梁芳瑜稱：劉
    惠婷騎乘車牌號碼000-000 號普通重型機車，在該處臨近快
    車道之路邊調整背包後，起步後貿然駛入快車道，致伊閃避
    不及，才撞到劉惠婷的機車等語；被告劉惠婷則以前詞置辯
    ，故本案首應審究者為梁芳瑜機車自後撞及劉惠婷機車之位
    置，究竟是在中平路817號前之快車道上或快慢車道分隔線
    （即快慢車道間之白線）右側之慢車道上？
　1.本案為交通事故，案發後臺中市政府警察局第五分局交通分
    隊員警即至現場處理，並製有道路交通事故現場圖（109發
    查456卷第41頁）、道路交通事故調查報告表（一）（二）
    （109發查456卷第43至45頁）、現場及車損照片27張（109
    發查456卷第47至73頁）、臺中市政府警察局交通事故補充
    資料表（109發查456卷第87頁）、臺中市政府警察局A1A2類
    交通事故攝影蒐證檢視表（109發查456卷第91頁），此有上
    開資料在卷可參，而關於可供判定撞擊地點之煞車痕或刮地
    痕部分，經本院函詢結果，臺中市政府警察局第五分局交通
    分隊函復稱：現場未有明顯煞車痕與刮地痕等語，有該分局
    復函及到場處理車禍事故之員警莊忠政職務報告在卷可稽（
    本院卷第113及153頁），惟就現場照片來看（發查卷第47至
    51頁），車禍發生後，劉惠婷之機車左倒在快慢車道分隔線
    上（同上卷第47、48頁），梁芳瑜之機車則滑行至對向車道
    並左倒於快慢車道分隔線上（同上卷第51頁），另劉惠婷機
    車車尾燈左側及車身左側有明顯擦痕（同上卷第63、71、73
    頁），而梁芳瑜機車則是車頭前蓋毀損脫落（同上卷第55頁
    ），故本案應係梁芳瑜機車車頭撞擊劉惠婷機車左後方及左
    側車身，此亦與雙方警、偵訊所述相符，自可認定。則梁芳
    瑜之機車因追撞右側前方劉惠婷機車，產生一向左之反作用
    力，而往左側滑行並傾倒停於對向車道之快慢車道分隔線上
    ，合於物理定律；反之，如當時劉惠婷機車係如劉惠婷所述
    停於快慢車道分隔線旁之慢車道上，其機車左側遭梁芳瑜機
    車自後追撞，應產生一向右之反作用力，而將劉惠婷之車更
    推至遠離快慢車道分隔線之路旁才是，然觀諸劉惠婷機車車
    禍後傾倒之位置卻是在快慢車道分隔線上，則依常情而言，
    劉惠婷之機車在車禍前如係停於快慢車道分隔線旁之慢車道
    上，遭梁芳瑜機車擦撞機車左側車尾及車身，應向右偏斜傾
    倒，而遠離快慢車分隔線，豈會反而倒在快慢車分隔線上？
    故劉惠婷所稱雙方車輛撞擊地點是在快慢車道分隔線旁慢車
    道上，與前揭證據不符，實難採信。再參以現場照片（同上
    卷第47至49頁），梁芳瑜之安全帽、衣物及機車碎片等物均
    散落在快車道上。況梁芳瑜自警詢迄偵查中就案發經過情形
    ，均稱：伊直行在快車道上，劉惠婷在前方慢車道上突然往
    左切入快車道，伊閃避不及，自後追撞劉惠婷機車等語，其
    供述前後一致，且與前述證據相符；而劉惠婷於108年11月1
    6日車禍後之109年1月2日道路交通事故談話紀錄表上係稱：
    伊沿中平路快車道上直行，直行中後方的車子突然撞到我車
    子後車尾等語，109年5月30日警詢時稱：我車沿中平路快車
    道直行，在上述地點發現身上包包帶子滑落，我先看左右及
    後方有無來車，當下發現無來車慢慢停下來調整包包，沒多
    久後方突然有一個很大的力道從左側撞上來等語，均未曾提
    及被撞地點在慢車道上，遲至109年7月21日檢察事務官詢問
    時才第一次稱是停在路旁快車道與慢車道的白線邊調整包包
    等語，故本院綜合前述證據資料，認本件車禍撞擊地點應係
    在中平路817號前快車道上，而此認定亦與臺中市車輛行車
    事故鑑定委員會109年12月2日中市車鑑字第1090009453號函
    檢附中市車鑑0000000案鑑定意見書（109偵23833卷第49至5
    2頁）及臺中市交通事件裁決處110年2月9日中市交裁管字第
    1090108941號函檢附之行車事故鑑定覆議委員會意見（109
    偵23833卷第61至63頁）相同，益徵本件車禍撞擊地點應在
    中平路817號前快車道上無誤。
　2.被告劉惠婷騎乘機車行駛至中平路817號前，因整理包包而
    將機車暫停於該處快車道與慢車道分隔線旁，整理完畢後即
    將機車駛入快車道上，因而在中平路817號前快車道上與後
    方騎駛而來之梁芳瑜機車發生碰撞一節，已詳如前述，依本
    案卷證資料均無劉惠婷起駛時有顯示方向燈之證據，應可認
    定被告劉惠婷起駛時亦有未顯示方向燈之疏失。　
  3.證人即被告劉惠婷之夫江添財雖於審理中證稱：「車禍發生
    那天我跟我老婆（騎機車）走在中平路上，那時候我就遠遠
    看到她的包包要滑落，然後她就慢慢停在路旁邊要去拉她的
    背包，過不久我就看到後面一台白色的機車騎得很快沒有煞
    車，然後就撞到我老婆機車後面，我老婆那時候整個人跟機
    車飛起來，那台機車撞到我老婆機車左側後面，她的摩托車
    噴到對向車道，她的東西掉落在路中間，情形就是這樣。（
    辯護人問：劉惠婷當時是靜止時被撞還是她準備要往快車道
    方向行駛才被撞？）當時她調整背包，她是靜止狀態。（辯
    護人問：如果你們要去迪卡儂的話，就直接直直走就好？）
    是直走。（辯護人問：不用回轉？）都沒有。（法官問：你
    有說當天你太太騎摩托車在前面，你載女兒騎摩托車在後面
    距離大約15公尺？）是。（法官問：到你太太停在路邊整理
    背包的時候，你那時候距離你太太多遠？）大概15公尺。（
    法官問：你太太停下來之後你作何動作？）當然是在行進間
    ，因為我們都騎很慢，她就停下來那一剎那摩托車就撞上了
    。（法官問：你的意思是你太太停下來整理包包的時候就被
    撞？）那一剎那摩托車就衝上來了。（法官問：你有看到你
    太太的機車是哪個部位被撞？）左側後面車尾燈的下面，後
    面那個保險桿部分，車身的左後方方向燈的下方。（法官問
    ：如果依照你剛剛的陳述，你是說你太太的機車停在快車道
    旁邊的慢車道上被撞到？）她是停在那條白線的裡面。（法
    官問：你太太的機車停在快車道旁的慢車道上被撞到？）是
    」等語（詳本院卷第185至190頁）。按證人江添財所述雖與
    被告劉惠婷所述大致相符，然與前揭1.所述之客觀證據不符
    ，且證人江添財亦證述中平路817號前快車道上散落之物品
    確為被告梁芳瑜所有無誤，是證人江添財之證詞核與本案客
    觀事證不符，不足採信，而無從採為對被告劉惠婷有利之認
    定，併此敘明。
  ③按汽車行駛時，起駛前應顯示方向燈，注意前後左右有無障
    礙或車輛行人，並應讓行進中之車輛行人優先通行。道路交
    通安全規則第89條第1項第7款定有明文。被告劉惠婷騎乘機
    車行駛至中平路817號前，因整理包包而將機車暫停於該處
    快車道與慢車道分隔線旁，整理完畢起駛前未顯示方向燈，
    亦疏未注意後方有梁芳瑜所騎乘機車行駛於快車道上，其本
    應讓梁芳瑜之機車優先通行，而依當時之天候、路況及視距
    ，並無不能注意之情形，劉惠婷竟疏未注意貿然將機車駛入
    快車道上，因而致兩車發生碰撞，告訴人梁芳瑜人車倒地而
    受有右臉頰與顳骨下頜周圍挫擦傷及撕裂傷、臉部、左手、
    右膝擦挫傷、右肩疼痛之傷害，被告劉惠婷之過失行為與告
    訴人梁芳瑜上開傷害結果間，自有因果關係。
  ④綜上所述，本件事證已經明確，被告劉惠婷所辯不足採信，
    其犯行已堪認定，應予依法論科。
三、論罪科刑
  ㈠核被告劉惠婷所為，係犯刑法第284條前段之過失傷害罪。被
    告劉惠婷於肇事後，犯罪偵查機關未發覺前，主動向至醫院
    處理之警員自首，陳明其為肇事者並願接受裁判，爰依刑法
    第62條前段之規定減輕其刑。
  ㈡爰審酌被告劉惠婷駕駛機車行駛時，因整理包包而將機車暫
    停於中平路817號前快車道與慢車道分隔線旁，整理完畢起
    駛前未顯示方向燈，亦疏未注意後方有梁芳瑜所騎乘機車行
    駛於快車道上，其應讓梁芳瑜之機車優先通行，卻疏未注意
    貿然將機車駛入快車道上，因而致兩車發生碰撞，告訴人梁
    芳瑜人車倒地而受有右臉頰與顳骨下頜周圍挫擦傷及撕裂傷
    、臉部、左手、右膝擦挫傷、右肩疼痛之傷害，被告迄今尚
    未與告訴人梁芳瑜成立和解賠償其損害，並參酌被告劉惠婷
    否認犯行之態度，其教育程度為高職畢業，現在尚需進行車
    禍傷勢之復健，之前有接案子，做佈置、製作造型道具，有
    兩個小孩目前就讀大學，經濟狀況普通等一切情狀（詳本院
    卷第200至201頁），量處如主文所示之刑，並諭知如易科罰
    金之折算標準。
貳、被告梁芳瑜部分
一、公訴意旨略以：梁芳瑜於民國108 年11月16日12時16分許，
    騎乘車牌號碼000-0000號普通重型機車，沿臺中市北屯區中
    平路由東往西方向行駛，行經中平路817 號前，本應注意行
    車速度，依速限標誌或標線之規定，行車時速不得超過50公
    里，依當時天候晴、日間自然光線、路面乾燥、無缺陷、無
    障礙物、視距良好，並無不能注意之情形，竟疏未注意及此
    ，即貿然以時速50公里以上之車速超速行駛於快車道，適劉
    惠婷騎乘車牌號碼000-000 號普通重型機車，在該處路邊調
    整背包後，本應注意同向車道之後方有無來車，並應讓快車
    道行進中之車輛優先通行，竟疏未注意，起步後貿然駛入快
    車道，兩車碰撞後，劉惠婷受有創傷性左側第5 至8 肋骨骨
    折及血胸、脾臟撕裂傷（第3 級）、左手（腕）尺骨骨折併
    關節攣縮、左手第5 手指開放性骨折併肌腱斷裂、左腳第5 
    趾骨折等傷勢，並導致左手第5手指近端及遠端指間關節活
    動機能無法伸展、彎曲之機能喪失，而達身體或健康有重大
    難治之重傷害。梁芳瑜於肇事後，犯罪偵查機關未發覺前，
    均主動向至醫院處理之警員自首，即陳明其等為肇事者並願
    接受裁判。因認被告梁芳瑜涉犯刑法第284條後段之過失致
    重傷害罪等語。
二、按犯罪事實，應依證據認定之，無證據不得認定其犯罪事實
    ，又不能證明被告犯罪者，應諭知無罪之判決，刑事訴訟法
    第154條第2項、第301條第1項分別定有明文。而認定犯罪事
    實所憑之證據，雖不以直接證據為限，間接證據亦包括在內
    ；然而無論直接或間接證據，其為訴訟上之證明，須於通常
    一般之人均不致有所懷疑，而得確信其為真實之程度者，始
    得據為有罪之認定，倘其證明尚未達到此一程度，而有合理
    之懷疑存在時，即應為有利於被告之認定，更不必有何有利
    之證據，最高法院76年度臺上字第4986號判例可資參照。又
    刑事訴訟法第161條第1項規定，檢察官就被告犯罪事實，應
    負舉證責任，並指出證明之方法。因此，檢察官對於起訴之
    犯罪事實，應負提出證據及說服之實質舉證責任。倘其所提
    出之證據，不足為被告有罪之積極證明，或其指出證明之方
    法，無從說服法院以形成被告有罪之心證，基於無罪推定之
    原則，自應為被告無罪判決之諭知，同院92年度臺上字第12
    8號判例亦足供參考。
三、本件公訴意旨認被告梁芳瑜涉有刑法第284條後段之過失致
    重傷害罪嫌，係以被告自承與告訴人劉惠婷發生碰撞事故，
    以及道路交通事故現場圖、調查報告表、告訴人之診斷證明
    書、告訴人劉惠婷警詢及偵查中之證述等為據。訊據被告固
    坦承與告訴人劉惠婷發生碰撞事故，然堅詞否認涉有前開罪
    嫌，辯稱：當下雙方（機車）撞上，我覺得雙方一定都有過
    失，但是肇事比重真的不是我佔大部分，這是我自己的想法
    ，如果最後真的找到證據發現實際上大部分都是對方的問題
    ，那就是對方的問題，而且起訴書也說因為對方沒有注意後
    方行進中的來車，然後就發生碰撞，造成我飛到對向去等語
    。
四、經查，就現場照片來看（發查卷第47至51頁），車禍發生後
    ，劉惠婷之機車左倒在快慢車道分隔線上（同上卷第47、48
    頁），梁芳瑜之機車則滑行至對向車道並左倒於快慢車道分
    隔線上（同上卷第51頁），另劉惠婷機車車尾燈左側及車身
    左側有明顯擦痕（同上卷第63、71、73頁），而梁芳瑜機車
    則是車頭前蓋毀損脫落（同上卷第55頁），故本案應係梁芳
    瑜機車車頭撞擊劉惠瑜機車左後方及左側車身，此亦與雙方
    警、偵訊所述相符，而可認定。則梁芳瑜之機車因追撞右側
    前方劉惠婷機車，產生一向左之反作用力，而往左側滑行並
    傾倒停於對向車道之快慢車道分隔線上，合於物理定律；反
    之，如當時劉惠婷機車係如劉惠婷所述停於快慢車道分隔線
    旁之慢車道上，其機車左側遭梁芳瑜機車自後追撞，應產生
    一向右之反作用力，而將劉惠婷之車更推至遠離快慢車道分
    隔線之路旁才是，然觀諸劉惠婷機車車禍後傾倒之位置卻是
    在快慢車道分隔線上，故劉惠婷所稱雙方車輛撞擊地點是在
    快慢車道分隔線旁慢車道上，與前揭證據不符，實難採信。
    再參以現場照片（同上卷第47至49頁），梁芳瑜之安全帽、
    衣物及機車碎片等物均散落在快車道上，足證本件車禍發生
    原因係因被告劉惠婷騎乘機車行駛至中平路817號前，因整
    理包包而將機車暫停於該處快慢車道分隔線旁，整理完畢起
    駛前未顯示方向燈，亦疏未注意後方有梁芳瑜所騎乘機車行
    駛於快車道上，其應讓梁芳瑜之機車優先通行，而貿然將機
    車駛入快車道上，因而致兩車發生碰撞等情，均詳如前述，
    復有臺中市車輛行車事故鑑定委員會109年12月2日中市車鑑
    字第1090009453號函檢附中市車鑑0000000案鑑定意見書（1
    09偵23833卷第49至52頁）及臺中市交通事件裁決處110年2
    月9日中市交裁管字第1090108941號函檢附之行車事故鑑定
    覆議委員會意見（109偵23833卷第61至63頁），而梁芳瑜當
    時車速為50至60公里之間，雖逾該地之限速50公里規定，而
    有超速行為，然本案既係因劉惠婷未顯示方向燈，亦疏未注
    意後方有梁芳瑜所騎乘機車行駛於快車道上，未讓梁芳瑜之
    機車優先通行，而貿然將機車駛入快車道上，被告梁芳瑜自
    無閃避之時間，堪認被告梁芳瑜對於本件車禍之發生，並無
    任何過失。
五、綜上所述，本件依本院調查證據所得，尚不足以證明被告梁
    芳瑜所為確有公訴意旨所指過失致重傷害犯行，本院復查無
    其他積極證據足資證明被告梁芳瑜確有公訴意旨所指前揭犯
    行，揆諸首開說明，犯罪尚屬不能證明，自應為被告梁芳瑜
    無罪之諭知。
據上論斷，應依刑事訴訟法第299條第1項前段、第301條第1項，
刑法第284條前段、刑法第41條第1項前段、第62條前段，刑法施
行法第1條之1，判決如主文。
本案經檢察官郭景銘提起公訴，檢察官陳君瑜到庭執行職務。
中　　華　　民　　國　　111 　年　　2 　　月　　16　　日
　　　　　　　　　刑事第二庭    法　官　黃光進
以上正本證明與原本無異
如不服本判決應於收受本判後20日內向本院提出上訴書狀，並應
敘述具體理由。其未敘述上訴理由者，應於上訴期間屆滿後20日
內向本院補提理由書狀（均須按他造當事人之人數附繕本）「切
勿逕送上級法院」。
  　　　　　　　　　　　　　　　書記官　李噯靜
中　　華　　民　　國　　111 　年　　2 　　月　　16　　日

附錄法條
中華民國刑法第284條
因過失傷害人者，處 1 年以下有期徒刑、拘役或 10 萬元以下
罰金；致重傷者，處 3 年以下有期徒刑、拘役或 30 萬元以下
罰金。